【裁判字號】    92,上訴,1141
【裁判日期】    920428
【裁判案由】    殺人未遂等
【裁判全文】
臺灣高等法院刑事判決                          九十二年度上訴字第一一四一號
    上  訴  人
    即  自訴人  甲○○
    被      告  乙○○
右上訴人因自訴被告殺人未遂等案件，不服臺灣桃園地方法院九十二年度自字第二四
號，中華民國九十二年四月四日第一審判決，提起上訴，本院判決
如左：
    主  文
原判決撤銷，發回臺灣桃園地方法院。
    理  由
一、自訴意旨如自訴狀影本所載（如附件）。
二、原審判決以：「二按案件曾為不起訴處分，而違背第二百六十條之規定再行起訴
    者，應諭知不受理之判決。刑事訴訟法第三百零三條第四款定有明文，此於自訴
    程序準用之，同法第三百四十三條亦有規定。三本件自訴人提出之自訴狀，雖於
    人別欄中載明被告為『國立政治作戰大學』，然於『主旨』、『事實和理由』欄
    中均係陳述：乙○○於民國六十二年九月間，在台北市北投區國立政治作戰大學
    ，開槍射殺自訴人未遂乙情。準此，應認自訴人實際以為被告之人為『乙○○』
    ，又本件自訴之犯罪事實應屬『殺人未遂』，而非『貪瀆』，合先敘明。四經查
    ：同一犯罪事實，自訴人前向臺灣桃園地方法院檢察署提出告訴，經該檢察署檢
    察官偵查後，認為追訴權時效已完成，於九十一年八月十三日以九十一年度偵字
    第一四六三四號為不起訴處分，告訴人聲請再議後，亦經台灣高等法院檢察署於
    同年九月二十五日以九十一年度上聲議字第一八七七號處分書駁回確定之事實，
    有卷附自訴狀、告訴狀、不起訴處分書、駁回再議處分書各一紙附卷可稽，並經
    本院調取前開案件審閱屬實，自訴人於前開不起訴處分後，未有新事實、新證據
    有得為再審之原因，就同一犯罪事實向本院提起自訴，其自訴難謂適法，依前開
    法律規定，爰不經言詞辯論，逕為不受理之判決」云云，固非無見。
三、惟查：
  (一)本件自訴人提出之自訴狀，雖於「主旨」、「事實和理由」欄中均係陳述：乙○
    ○於民國（下同）六十二年九月十七日某時，在台北市北投區復興崗國立政治作
    戰大學，開槍射殺自訴人未遂等語。然在當事人欄中卻僅列「國立政治作戰大學
    」為被告；於上訴狀中仍堅稱：係以「國立政治作戰大學」為被告云云。則本案
    自訴意旨究係以何人為被告，自應先予訊明。
  (二)自訴人於自訴狀中又指明：「... 貧瀆乃專修班在採買時，這老百姓中隊長他說
    『瘦豬肉根精肉同價錢』，因而乃為貧瀆」等語。則自訴意旨內，是否有自訴被
    告「貪瀆」，同應詳為查明。原審逕自認定：「本件自訴之犯罪事實應屬『殺人
    未遂』，而非『貪瀆』」，恐有未當。
  (三)臺灣桃園地方法院檢察署九十一年度偵字第一四六三四號不起訴處分書，係就告
    訴意旨所指「被告乙○○原擔任國立政治作戰大學先修班中隊長職務，於民國六
    十二年九月十八日下午某時，無故持槍射殺告訴人甲○○，幸經告訴人即時躲避
    ，始未得逞，因認被告乙○○涉有殺人未遂罪嫌」乙節，而為偵查、處分。至於
    在本案中，自訴人所為指述者則係「六十二年九月十七日某時」之殺人未遂犯行
    ，兩者是否屬同一案件，亦應究明。原審未詳予勾稽，即認定自訴人係究就同一
    犯罪事實向法院提起自訴，自有未洽。
四、以上各節，或為自訴人之上訴意旨所指摘，或為法院應依職權查明之事項；原判
    決既有前述之可議，自屬無可維持。應由本院不經言詞辯論，逕將原判決撤銷。
    ，發回原臺灣桃園地方法院，以更為適法之處置。
據上論斷，應依刑事訴訟法第三百七十二條、第三百六十九條第一項後段，判決如主
文。
中      華      民      國    九十二    年      四      月    二十八    日
                              臺灣高等法院刑事第十二庭
                                  審判長法  官   劉  景  星
                                        法  官   陳  志  洋
                                        法  官   陳  博  志
右正本證明與原本無異。
如不服本判決，應於收受送達後十日內向本院提出上訴書狀，其未敘述上訴之理由者
並得於提起上訴後十日內向本院補提理由書（均須按他造當事人之人數附繕本）。
                                         書記官  陳  嘉  文
中      華      民      國    九十二    年      四      月    二十九    日


司法院資訊處製作；財團法人民間司法改革基金會備份。
